臺灣高雄地方法院刑事判決　　　　　　　　　　　　九十二年度訴字第二八五號
　　公　訴　人　臺灣高雄地方法院檢察署檢察官
　　被　　　告　丙○○
右列被告因違反森林法等案件，經檢察官聲請簡易判決處刑（聲請簡易判決處刑案號
：九十二年度偵字第二一０九九號），經本院認為不宜簽依通常程序審理，嗣因被告
就被訴事實為有罪之陳述，本院並聽取當事人之意見後，改依簡式審判程序進行，本
院判決如左：
    主  文
丙○○竊取森林主產物，為搬運贓物，使用車輛，處有期徒刑陸月，併科罰金貳萬元
，徒刑如易科罰金及罰金如易服勞役，均以參佰元折算壹日。緩刑肆年。
扣案之手鋸及吊鏈各壹支均沒收。
    事  實
一、丙○○意圖為自己不法之所有，於民國九十二年十月十七日上午八時許，駕駛魏
    英賢所有車牌號碼之ＶＱ─八七三五號自用小貨車一部，並攜帶所有客觀上可供
    兇器使用之吊鏈及手鋸各一支，前往行政院農委會林務局所屬高雄縣桃源鄉荖濃
    事業區○○○○道（非保安林區），以前揭手鋸切割竊取該林地內價值約新台幣
    （下同）二萬元之森林主產物牛樟樹幹（共切成十節），再以吊鏈將之搬運至上
    開貨車上，予以竊取得手，並以該貨車載運下山。嗣於同日上午十一時三十分許
    ，丙○○載運上開樹頭行經高雄縣桃源鄉荖濃事業區第九十九林班地氣象台附近
    約一百五十公尺處（起訴書誤載為一百五十公里）為警攔檢查獲，並在貨車上扣
    得其所有供犯罪所用之前揭吊鏈及手鋸各一支。
二、案經高雄縣政府警察局六龜分局移送臺灣高雄地方法院檢察署檢察官偵查起訴。
    理  由
壹、程序方面：
    按本件被告丙○○所犯係死刑、無期徒刑、最輕本刑為三年以上有期徒刑以外之
    罪，其於準備程序就前揭被訴事實為有罪之陳述，經受命法官告知簡式審判程序
    之旨，並聽取其與公訴人之意見後，本院認無不得或不宜改依簡式審判程序進行
    之處，爰依刑事訴訟法第二百七十三條之一第一項、第二百八十四條之一，裁定
    本件由受命法官獨任進行簡式審判程序，合先敘明。
貳、實體部分：
一、訊據被告丙○○對於右揭時地，以手鋸及吊鏈竊取牛樟樹幹，並以貨車載運等情
    均坦承不諱（參見本院審理卷第二十五頁），核與證人即案發後領回牛樟樹頭之
    行政院農委會林務局六龜工作站桃源分站技術士乙○○於警訊時證述情節相符（
    見警卷第三頁），並有被告載運樹頭回途為警查獲時，在其載運之貨車上所起出
    之手鋸及吊鏈等機具扣案可佐。而該牛樟樹頭之山價值為新台幣二萬元，為具有
    經濟價值之森林產物，亦經林務局六龜工作站人員乙○○供述在卷，此外，復有
    被告以前揭自用貨車搬運牛樟樹頭現場照片六幀、贓物認領保管單一紙附卷供參
    ，被告上開自白與事實相符，堪信為真實。本件事證明確，被告犯行，洵堪認定
    。
二、按森林法第三條第一項規定，「森林」係指林地及其群生竹、木之總稱。被告竊
    取牛樟樹頭之處，位處行政院農委會林務局所屬高雄縣桃源鄉荖濃事業區○○○
    ○道，業據前揭證人乙○○陳明，足認被告行竊現場確為森林法所稱之「森林」
    無誤。次按依據森林法第十五條第三項所訂定之「國有林林產物處分規則」第三
    條規定，國有林林產物分為主產物及副產物二種，其中主產物係指生立、枯損、
    倒伏之竹木及餘留之根株、殘材，復為國有林林產物處分規則第三條第一款所明
    定，故被告所竊取之牛樟樹頭，確屬森林主產物，亦洵堪肯認。是以被告攜帶手
    鋸、吊鏈竊取牛樟樹頭，為搬運贓物而使用貨車之所為，核係犯森林法第五十二
    條第一項第六款之竊取森林主產物為搬運贓物使用車輛罪。至被告竊盜所用之鏈
    鋸，尖而銳利，客觀上足對人之生命、身體、安全構成威脅，為具有危險性之兇
    器，被告攜帶並以之行竊工具，雖亦該當刑法第三百二十一條第一項第三款之攜
    帶兇器竊盜規定，惟按森林法上開規定係刑法第三百二十一條第一項第三款之特
    別規定，依特別法優於普通法之法律競合關係，應依森林法上開規定論處（有最
    高法院四十七年台上字第九七九號、七十年台上字第四九一號判例意旨可供參照
    ），附此敘明。審酌被告竊取森林主產物之手段及所竊取之森林主產物價值，及
    其犯後坦承事實，甚有悔意等一切情狀，量處如主文所示之刑，被告所竊之牛樟
    樹頭山價為新台幣二萬元，依法併科該贓額三倍之罰金即新台幣六萬元（亦即銀
    元二萬元），並諭知徒刑易科罰金、罰金易服勞役之折算標準。再者，被告前於
    八十八年間因漁業法案件，經本院以八十九年度訴字第二四０號判處有期徒刑七
    月確定，緩刑二年，嗣緩刑宣告未經撤銷而已期滿，此有本院被告院內索引卡紀
    錄表、臺灣高等法院被告全國前案紀錄表及臺灣高雄地方法院檢察署刑案資料查
    註紀錄表各乙份在卷可按。是被告上開刑之宣告業已失其效力，仍屬未曾受有期
    徒刑以上刑之宣告。又被告因一時貪欲，短於思慮致罹刑章，犯後態度良好，復
    當庭一再表示悔改之意，經此偵、審教訓後，當知所警惕，是本院認尚無逕對被
    告施以自由刑之必要，自可先賦予被告非在監之適當社會處遇，以期其能有效回
    歸社會，故上開對被告宣告之刑，以暫不執行為適當，爰諭知緩刑四年，以啟自
    新。扣案之手鋸及吊鏈各一支，均為被告所有，業據其供明在卷，且為被告犯前
    揭罪所用之物，復如前述，爰併依刑法第三十八條第一項第二款宣告沒收。至被
    告載運贓物所使用之自用小貨車一部，係屬魏英賢所有，此有車籍作業系統─查
    詢認可資料一份在卷可按，並非被告所有，爰就該貨車不併為沒收之諭知，附此
    說明。
據上論斷，應依刑事訴訟法第四百五十二條、第二百七十三條之一第一項、第二百九
十九條第一項前段，森林法第五十二條第一項第六款，刑法第十一條前段、第四十一
條第一項前段、第四十二條第二項、第三十八條第一項第二款、第七十四條第一款，
罰金罰鍰提高標準條例第二條，判決如主文。
本案經檢察官甲○○到庭執行職務。
中        華        民      國     九十三    年     一     月    三十   日
                                  臺灣高雄地方法院刑事庭
                                      法  官  廖建瑜
右正本證明與原本無異。
如不服本判決，應於判決送達後十日內，向本院提出上訴狀。
                                      書記官  王翌翔
中        華        民      國     九十三    年     一     月    三十   日
森林法第五十二條
 (加重竊取森林主、副產物罪)
竊取森林主、副產物而有左列情形之一者，處六月以上五年以下有期徒刑
，併科贓額二倍以上五倍以下罰金：
一  於保安林犯之者。
二  依機關之委託或其他契約，有保護森林義務之人犯之者。
三  於行使林產採取權時犯之者。
四  結夥二人以上或僱使他人犯之者。
五  以贓物為原料，製造木炭、松節油、其他物品或培植菇類者。
六  為搬運贓物，使用牲口、船舶、車輛，或有搬運造材之設備者。
七  掘採、毀壞、燒燬或隱蔽根株，以圖罪跡之湮滅者。
八  以贓物燃料，使用於礦物之採取，精製石灰、磚瓦或其他物品之製造
    者。
前項未遂犯罰之。
第一項第五款所製物品，以贓物論，沒收之。
